【裁判字號】    95,訴緝,33
【裁判日期】    950315
【裁判案由】    槍砲彈藥刀械管制
【裁判全文】
臺灣板橋地方法院刑事判決              95年度訴緝字第33號
公  訴  人  臺灣板橋地方法院檢察署檢察官
被      告  甲○○
                      樓（另案在台灣台北監獄台北分監執行
上列被告因違反槍砲彈藥刀械管制條例案件，經檢察官提起公訴
（94年度核退偵字第404 號），本院改用簡式審判程序，判決如
下：
    主  文
甲○○未經許可，持有可發射子彈具有殺傷力之改造手槍，處有
期徒刑壹年月，併科罰金新臺幣陸萬元，罰金部分如易服勞役
以佰元即新臺幣玖佰元折算壹日。扣案之仿GLOCK 廠27型半自
動手槍製造之玩具手槍，已換裝土造金屬槍機、槍管改造而成之
改造手槍壹支（槍枝管制編號：0000000000，含彈匣壹個）及由
玩具金屬彈殼加裝直徑8.5 釐米金屬彈頭而成之改造子彈貳顆均
沒收。
    事      實
一、甲○○明知可發射子彈具有殺傷力之改造手槍及具有殺傷力
    之改造子彈，均屬槍砲彈藥刀械管制條例所公告列管之槍枝
    及子彈，未經許可，不得持有之，竟於民國（下同）93年12
    月底某日，在台北縣中和市○○路9 號「大潤發」購物商場
    前，以新台幣（下同）2 萬元之價格，向年籍不詳綽號「阿
    林」之成年男子，購入仿GLOCK 廠27型半自動手槍製造之玩
    具手槍，已換裝土造金屬槍機、槍管改造而成，其機械性能
    良好，可擊發適用之子彈，認具有殺傷力之改造手槍乙支（
    槍枝管制編號：0000000000，含彈匣乙個）、由玩具金屬彈
    殼加裝直徑8.5 釐米金屬彈頭而成，亦可擊發，認具有殺傷
    力之改造子彈4 顆及玩具金屬彈殼乙顆，而未經許可，持有
    上開槍彈。嗣於94年1 月12日18時30分許，經警在台北縣土
    城市○○路○ 段「土城國小」對面處，經甲○○同意搜索後
    ，當場查獲上情，並扣得上開槍彈。
二、案經台北縣政府警察局中和分局報請臺灣板橋地方法院檢察
    署檢察官偵查起訴。
    理      由
一、上開事實業據被告甲○○迭次於警詢、偵查中及本院審理時
    坦承不諱，復有扣案之上開改造手槍乙支、改造子彈4 顆及
    玩具金屬彈殼乙顆，在卷可稽，且扣案之上開改造手槍乙支
    、改造子彈4 顆，經送請內政部警政署刑事警察局鑑定結果
    ，分別係仿GLOCK 廠27型半自動手槍製造之玩具手槍，已換
    裝土造金屬槍機、槍管改造而成，其機械性能良好，可擊發
    適用之子彈，認具有殺傷力之改造手槍乙支（槍枝管制編號
    ：0000000000，含彈匣乙個）、由玩具金屬彈殼加裝直徑8.
    5 釐米金屬彈頭而成，亦可擊發，認具有殺傷力之改造子彈
    4 顆（惟其中2 顆業經試射用罄）及玩具金屬彈殼乙顆，此
    有該局94年3 月14日刑鑑字第0940014406號槍彈鑑定書乙份
    可佐，足堪認定。本件被告上開犯行已臻明確，應予依法論
    科。
二、核被告所為，係犯修正前槍砲彈藥刀械管制條例第11條第4
    項之未經許可，持有可發射子彈具有殺傷力之改造手槍罪及
    現行槍砲彈藥刀械管制條例第12條第4 項之未經許可，持有
    子彈罪。按被告上開犯罪後，修正前槍砲彈藥刀械管制條例
    第11條第4 項之規定，業於94年1 月26日經修正公布為現行
    槍砲彈藥刀械管制條例第8 條第4 項之規定（同年月28日起
    生效施行），經本院比較其修正前後之規定，以修正前槍砲
    彈藥刀械管制條例第11條第4 項之規定，為有利於被告，應
    依刑法第2 條第1 項但書之規定，從修正前槍砲彈藥刀械管
    制條例第11條第4 項之規定處斷，合先敘明。被告以一行為
    而同時持有上開槍彈，有一行為而觸犯數罪名之想像競合關
    係，為想像競合犯，應依刑法第55條之規定，從一重之未經
    許可，持有可發射子彈具有殺傷力之改造手槍乙罪處斷。爰
    審酌被告明知上開槍彈，均係經公告列管之管制物品，竟於
    上開時地以2 萬元之價格向「阿林」購入而持有之，已嚴重
    危害社會安全及被告犯罪後之態度等一切情狀，量處如主文
    所示之刑，並就罰金刑部分諭知易服勞役之折算標準，以資
    儆懲。
三、扣案之上開改造手槍乙支（含彈匣乙個）及改造子彈2 顆，
    均屬違禁物，應依刑法第38條第1 項第1 款之規定，均宣告
    沒收之。
據上論斷，應依刑事訴訟法第299 條第1 項前段，修正前槍砲彈
藥刀械管制條例第11條第4 項、槍砲彈藥刀械管制條例第12條第
4 項，刑法第2 條第1 項但書、第11條前段、第55條、第42條第
2 項、第38條第1 項第1 款，罰金罰鍰提高標準條例第2 條，現
行法規所定貨幣單位折算新臺幣條例第2 條，判決如主文。
本案經檢察官黃仙宜到庭執行職務
中    華    民    國    95    年    3     月    15    日
                刑事第十三庭  法  官  林 晏 鵬
上列正本證明與原本無異。
如不服本判決，應於判決送達後十日內向本院提出上訴狀（應附
繕本），上訴於臺灣高等法院。
                              書記官  陳 君 偉
中    華    民    國    95    年    3     月    15    日
附錄法條：修正前槍砲彈藥刀械管制條例第11條、現行槍砲彈藥
刀械管制條例第12條
修正前槍砲彈藥刀械管制條例第11條
未經許可，製造、販賣或運輸第四條第一項第一款所稱其他可發
射金屬或子彈具有殺傷力之各式槍砲者，處五年以上有期徒刑，
併科新臺幣一千萬元以下罰金。
未經許可，轉讓、出租或出借前項所列槍砲者，處三年以上十年
以下有期徒刑，併科新臺幣七百萬元以下罰金。
意圖供自己或他人犯罪之用，而犯前二項之罪者，處無期徒刑或
七年以上有期徒刑，併科新臺幣一千萬元以下罰金。
未經許可，持有、寄藏或意圖販賣而陳列第一項所列槍砲者，處
一年以上七年以下有期徒刑，併科新臺幣七百萬元以下罰金。
第一項至第三項之未遂犯罰之。
現行槍砲彈藥刀械管制條例第12條
未經許可，製造、販賣或運輸子彈者，處 1 年以上 7 年以下有
期徒刑，併科新台幣 500 萬元以下罰金。
未經許可，轉讓、出租或出借子彈者，處 6 月以上 5 年以下有
期徒刑，併科新台幣 300 萬元以下罰金。
意圖供自己或他人犯罪之用，而犯前二項之罪者，處 3 年以上
10 年以下有期徒刑，併科新台幣 700 萬元以下罰金。
未經許可，持有、寄藏或意圖販賣而陳列子彈者，處 5 年以下有
期徒刑，併科新台幣 300 萬元以下罰金。
第 1 項至第 3 項之未遂犯罰之。


司法院資訊處製作；財團法人民間司法改革基金會備份。
